臺灣花蓮地方法院刑事判決　　　　　　　　　　　　　九十三年度簡上字第九二號
　　上　訴　人　乙○○
　　即　被　告
　　選任辯護人　吳明益
　　上　訴　人　甲○○
　　即　被　告
右列上訴人因偽造文書案件，不服本院花蓮簡易庭九十三年度花簡字第一八一號中華
民國九十三年四月二十三日第一審判決（聲請簡易處刑案號：臺灣花蓮地方法院檢察
署九十二年度偵字第一八０一號），提起上訴，本院管轄之第二審合議庭判決如左：
    主  文
上訴駁回。
    事實及理由
一、本案經本院審理結果，認第一審判決依刑法第三百三十六條第一項規定，以被告
    乙○○犯有侵占公務上持有之物罪，判處有期徒刑一年，緩刑二年；另依刑法第
    二百十六條、第二百十二條規定，認被告甲○○犯有行使偽造特種文書罪，判處
    有期徒刑四月，如易科罰金以三百元折算一日，認事用法及量刑均無不當，應予
    維持，並引用第一審簡易判決書記載之事實、證據及理由。
二、另補充理由如下：上訴人即被告（下簡稱被告）乙○○、甲○○對於本件犯罪事
    實業已承認，然均以原審量刑過重為由提起上訴。辯護人則為被告乙○○辯稱：
    被告乙○○侵占之石園識別證一張價值微薄，應不具實質違法性等語。經查：
  (1)石園識別證係為控制花蓮縣警察局人員之進出所設，此為被告乙○○所是認。又
    經本院向花蓮縣警察局函詢石園識別證之製發情形及目的，經該局以九十三年七
    月二十三日九三花警防字第九三００三０七０四０號函覆稱：石園識別證係依據
    該局八十九年十月二十三日（八九）蓮安忠誠字第二五九五號函頒訂之「工作人
    員識別證管理規定」辦理，其目的為嚴密該局門禁管制、加強安全防護作為，製
    發過程為先期由保防室函發各單位繕造內勤人員名冊報局後，再由保防室依據各
    單位所報名冊人數，統一製作分發；嗣各單位若有新進人員，可具文逕向人事室
    申請核發等語。堪認石園識別證僅限於花蓮縣警察局各分局人員始得配戴，一般
    民眾無法取得，則持有石園識別證者，即代表花蓮縣警察局內勤人員之一定象徵
    。況且被告甲○○於偵查中亦坦承：我拿識別證以為這樣子比較不會被臨檢等語
    （見偵查卷第二二頁），堪認持有該證件即容易被推認為警察人員，是以，配戴
    該識別證既然有一定身份之表彰，則當然有實質之價值，此與國民身份證製成之
    費用雖屬低廉，但不會認為侵占國民身份證不具實質違法性之理由相同。況且該
    證件之製發係為管制進入花蓮縣警察局人員進出安全所設，對警局人員安全防護
    之保障，應有重要功能，至於嗣後吉安分局有無確實要求相關人員配戴，此或因
    為警局人員已彼此熟知對方，而無庸配戴，然而並未能因為目前進入吉安分局均
    不再配戴石園識別證，即認為該證件已無任何實質效用，故辯護人辯稱侵占石園
    識別證一張因價值低廉，且實際上並無須配戴，刑法不應對此等行為評價為違法
    等語，應不足採。
  (2)次按關於刑之量定係實體上賦予法院得為自由裁量之事項，倘其未逾越法律所規
    定之範圍或濫用其權限，即不得任意指摘為違法或不當。原審法院斟酌被告乙○
    ○、甲○○之犯罪動機、犯罪手段、所生損害、犯後態度等一切情節，分別量處
    被告乙○○有期徒刑一年，被告甲○○判處有期徒刑四月，如易科罰金，以三百
    元折算一日，其中就被告乙○○部分已宣告法定刑之最低刑度，經核被告二人之
    刑度尚屬允恰，並無量刑過重或違法不當之處。又原審認為被告乙○○並無任何
    前科紀錄，認所宣告之刑，以暫不執行為適當，爰併宣告緩刑二年，亦尚屬允適
    。揆諸前揭說明，被告二人上訴指摘量刑過重，請求撤銷原判，更為適法之判決
    ，其上訴為無理由，應予駁回。
據上論斷，應依刑事訴訟法第四百五十五條之一第三項、第三百六十八條、第三百七
十三條，判決如主文。
本案經檢察官丙○○到庭執行職務。
中      華      民      國    九十三    年      八      月    二十四    日
                              臺灣花蓮地方法院刑事第三庭
                                  審判長法官  鄭  培  麗
                                        法官  陳  雅  敏
                                        法官  饒  金  鳳
右正本證明與原本無異。
如對本判決不服，應於送達後十日內，向本院提出上訴狀。（應抄附繕本）
                                  法院書記官
中      華      民      國    九十三    年      八      月    二十五    日
